臺灣臺北地方法院交通事件裁定　　　　　　　　　　九十三年度交聲字第五七一號
　　原處分機關　臺北市交通事件裁決所
　　異　議　人
　　即受處分人　甲○○
右列受處分人因違反道路交通管理處罰條例案件，對於臺北市交通事件裁決所中華民
國九十三年五月二十六日所為之處分（原處分案號：北市裁三字第裁二二－Ａ一Ａ一
Ｏ二ＯＯ五號），聲明異議，本院裁定如左：
    主      文
異議駁回。
    理      由
一、按道路交通管理處罰條例及道路交通安全規則所稱之「汽車」，依道路交通管理
    處罰條例第三條第八款及道路交通安全規則第二條第一項第一款規定，均包括「
    機器腳踏車」。次按，汽車駕駛人，爭道行駛而有支線道車不讓幹線道車先行，
    或兩線均為幹線道或支線道時，左方車不讓右方車先行之情形者，處新臺幣（下
    同）六百元以上一千八百元以下罰鍰，並應記違規點數一點，道路交通管理處罰
    條例第四十五條第一項第九款、第六十三條第一項第一款分別定有明文。
二、本件異議人即受處分人甲○○於民國九十三年三月十七日晚上十時五十分許，騎
    乘車牌號碼：ＢＤＯ─七五八號重型機車沿臺北市○○路○段八巷支線道由北往
    南方向行駛，行經至八德路三段八巷與十二巷五二弄口，與由丁英傑所駕駛沿八
    德路三段十二巷五十二弄由東向西方向行駛之車牌號碼：九七九─ＣＡ號營業用
    自小客車前車頭相撞而肇事，嗣經臺北市政府警察局交通警察大隊員警鄭美惠以
    受處分人有支線道車不讓幹線道車先行之違規行為為由，依道路交通管理處罰條
    例第四十五條第一項第九款之規定掣單舉發，經將舉發通知單送達受處分人後，
    受處分人於應到案日期（即九十三年五月五日）前之九十三年五月四日向原處分
    機關提出申訴，經原處分機關函請舉發單位調查結果，仍認受處分人確有前開違
    規行為，原處分機關乃依道路交通管理處罰條例第四十五條第一項第九款、第六
    十三條第一項第一款，於九十三年五月二十六日以北市裁三字第裁二二─Ａ一Ａ
    一Ｏ二ＯＯ五號裁決書裁處受處分人罰鍰六百元，並記違規點數一點在案。
三、訊之受處分人甲○○堅詞否認有何違反道路交通管理處罰條例之行為，辯稱：當
    時伊因車牌號碼：九七九－ＣＡ之營業用小客車逆向行駛，故伊從支線道看出去
    ，並沒有看見該車，等伊機車快要過完那條路的時候，伊才和該營業小客車發生
    碰撞，是原處分機關認定伊有交通違規，顯有錯誤云云。經查：本件受處分人於
    九十三年三月十七日晚上十時五十分許，騎乘車牌號碼：ＢＤＯ─七五八號重型
    機車，沿臺北市○○路○段八巷支線道由北往南方向行駛，行經至八德路三段八
    巷與十二巷五二弄口，與由丁英傑所駕駛沿八德路三段十二巷五十二弄幹線道由
    東向西方向行駛之車牌號碼：九七九─ＣＡ號營業自小客車發生碰撞而肇事之事
    實，有臺北市政府警察局交通警察大隊交通事故分析研判表一紙、交通事故談話
    紀錄表二紙、臺北市○○○○○道路交通事故現場圖一紙在卷可稽，復為受處分
    人所不爭執。而前開交通事故之發生，除證人丁英傑即案發時與受處分人發生車
    輛碰撞之營業小客車駕駛人於本院到庭作證時，堅證述其未逆向行駛外（見本院
    九十三年七月二十日訊問筆錄第四頁），經本院質之台北市政府警察局交通大隊
    之交通事故研判表製作者徐文治員警亦到庭證稱：從現場肇事圖，看不出丁英傑
    所駕駛之營業小客車有跨越雙黃線之情形，故乃分析研判異議人重型機車有支線
    道不讓幹線道車先行之違規情形等語（見本院同上筆錄，第二頁以下）；另詰之
    證人劉士湧即製作交通事故現場圖之員警亦證稱，丁英傑所駕駛之營業小客車有
    跨線，但無法判斷其係為閃避異議人機車而跨線，抑或自始即跨線行駛等語（見
    本院九十三年八月六日訊問筆錄第三頁），足見受處分人辯稱，與之發生交通事
    故之營業用小客車駕駛丁英傑駕車逆向行駛，致其無法預見車前狀況，而讓幹線
    道車先行之辯解，尚乏積極之證據證明；此外，有關違反道路交通管理處罰條例
    而應受行政罰之行為，於行為人不能舉證證明自己無過失時，即應受罰，此為司
    法院大法官會議釋字第二百七十五號解釋在案，是受處分人即未能舉證證明其無
    過失，又上開違規行為，復有前開證人之證詞及交通事故現場圖、研析表、談話
    記錄等資料足資佐證，是舉發機關逕行舉發受處分人有於前揭時地支線道車不讓
    幹線道車先行之違規情形，自非無據，其違規情形事證明確，足堪認定。
四、綜上所述，受處分人確有支線道車不讓幹線道車先行之違規行為，從而原處分機
    關依道路交通管理處罰條例第四十五條第一項第九款、第六十三條第一項第一款
    ，裁處受處分人六百元之罰鍰，並記違規點數一點，核無違誤。本件受處分人之
    異議為無理由，自應將其異議駁回。
據上論斷，應依道路交通案件處理辦法第十九條，裁定如主文。
中　　　華　　　民　　　國　　九十三　　年　　　八　　　月　　 十七 　　日
                                  臺灣臺北地方法院交通法庭
                                          法  官  蔡世祺
如不服本裁定，應於裁定送達後五日內，向本院提出抗告狀。
右正本證明與原本無異。
                                          書記官  柯貞如
中　　　華　　　民　　　國　　九十三　　年　　　八　　　月　　 二十 　　日
